【裁判字號】    95,聲再,40
【裁判日期】    950314
【裁判案由】    聲請再審
【裁判全文】
臺灣高等法院臺中分院刑事裁定          95年度聲再字第40號
再審聲請人
即受判決人  甲○○
上列聲請人等因贓物案件，對於本院94年度上易字第1550號，中
華民國 94年12月30日第2審確定判決，聲請再審，本院裁定如下
：
    主  文
再審之聲請駁回。
    理  由
一、再審聲請意旨略以：聲請人於一審、二審審理過程中，因不
    知證人蔡明穎如何聯絡，直至二審審判確定後才聯絡到蔡明
    穎本人，判決書中所述聲請人交付租金新台幣（下同） 3萬
    元給許天福（應為黃天福），其租金是由謝祥邦及鄧湟耀向
    蔡明穎商借，而由蔡明穎將 3萬元交寄給聲請人，請聲請人
    介紹房舍承租，因房東許天福之子許俊傑曾告知其父有空房
    舍要出租，而當時聲請人心想介紹鄭宏杉等人去承租可不必
    讓鄭宏杉等人繼續時常逗留車廠又可做個順水人情，所以答
    應帶領鄭宏杉等 3人前去承租，而承租房舍及詳情有許天福
    之子許俊傑，及吳柏榕可資證明，又整個案件始末，蔡明穎
    也相當清楚聲請人的涉案程度，足認聲請人應受較低刑責之
    判決。又本件偵、審以來均未隔離偵訊，聲請人因擔心遭事
    後報復，故於偵查過程中所言供訊有所出入，且民國94年 7
    月5 日看守所借提偵訊，於聲請人所經營之明宏汽車修配廠
    中蒐證並無任何贓物及不法取得之物品，聲請人因未發現前
    開證據，致未主張該有利於己之情事，爰依刑事訴訟法第42
    0條第1項第6款之規定，聲請再審云云。
二、按有罪之判決確定後，因發現確實之新證據，固得依刑事訴
    訟法第420條第1項第6 款為受判決人之利益聲請再審。惟按
    所謂確實之新證據，係指其證據本身在客觀上可認為真實，
    毋須經過調查，即足以動搖原判決，使受刑人得受有利之裁
    判者而言，若在客觀上就其之真實性如何，尚欠明瞭，非經
    相當之調查，不能辨其真偽，即與確實新證據之「確實」含
    義不符，自難採為聲請再審之理由（最高法院85年度台抗字
    第424號裁定意旨參照）。
三、本件聲請人主張其所經營之明宏汽車修配廠中經搜索後並無
    任何贓物及不法取得之物品，此為對其有利之證據，並欲舉
    蔡明穎、許俊傑及吳柏榕等人證明其有應受較輕刑之判決云
    云，惟查：原確定判決引據聲請人於警詢、偵查及原審羈押
    及具保時之供述，並佐以同案被告鄭宏杉及證人黃天福之供
    、證述，及員警在前開房舍扣得未解體完畢之賓士贓車、拆
    解工具（包括乙炔）等情，認定聲請人不惟知道「阿嘉」所
    交付之賓士車為贓車，並負責找被告鄭宏杉等人前來拆解車
    輛，洽談承租拆解汽車場地及提供拆解工具（乙炔）等事實
    ，從形式上觀察，原確定判決並無違背法令之情形，且再審
    聲請人所舉前開證人等，其證據調查方法，不僅尚待傳喚證
    人等到庭進行交互詰問，以明瞭是否能推翻原確定判決認定
    之事實，並非毋庸調查即可據為對聲請人有利之認定；且依
    聲請意旨僅在證明其開房舍租金非其所提供及承租原由係為
    避免共同被告鄭宏杉等人逗留其車廠乙節，並不足以動搖原
    確定判決。至聲請人主張本件偵、審以來均未隔離偵訊，無
    非係指摘原確定判決採證過程有瑕疵，核與上開再審要件不
    符。是本件再審聲請為無理由，應予駁回。
四、據上論斷，應依刑事訴訟法第434條第1項，裁定如主文。
中    華    民    國    95    年    3     月    14    日
              刑事第七庭  審判長法  官  林  榮  龍
                                法  官  許  秀  芬
                                法  官  江  錫  麟
上列正本證明與原本無異。
不得抗告。
                                書記官  劉  建  智
中    華    民    國    95    年    3     月    15    日
                                                      Ｆ


司法院資訊處製作；財團法人民間司法改革基金會備份。
